臺灣高雄地方法院刑事判決　　　　　　　　　　　　九十一年度易字第二二五二號
　　公　訴　人　臺灣高雄地方法院檢察署檢察官
　　被　　　告　甲○○
右列被告因家暴傷害罪案件，經檢察官提起公訴（九十一年度偵字第一○一一七號）
，本院判決如左：
    主  文
甲○○因過失傷害人，處罰金參仟元，如易服勞役，以參佰元折算壹日。
    事  實
一、甲○○為乙○○之媳婦，二人因甲○○欲與告訴人之子吳育雄離婚而感情不睦，
    於民國九十一年四月二日十八時三十分許，在高雄市新興區○○○路三十一號十
    樓之一（公訴人誤載為十樓之四），因甲○○欲帶其女兒吳珮均回家，而與乙○○發生口角，嗣甲○○帶吳珮均出門之際，原應注意鐵門關閉時，可能傷及乙○○，而依當時之情形，亦無不能注意之情事，惟甲○○因恐乙○○阻擾而匆忙離
    去，反手用力關閉前開處所鐵門時，疏未注意隨後趕至之乙○○，致鐵門夾住乙○○，乙○○因而受有右腳拇趾瓣狀創兩邊各○‧四、○‧五公分及右膝青腫（
    五×三‧五公分）之傷害。
二、案經乙○○訴由高雄市政府警察局新興分局移請臺灣高雄地方法院檢察署檢察官
    偵查起訴。
    理  由
一、訊據被告甲○○矢口否認有前揭過失傷害犯行，辯稱：當天下午伊至安親班接女
    兒吳珮均欲回高峰街一二○號住處，因吳珮均之充電器未帶，至民生一路三十一
    號十樓之一時，伊叫吳珮均上樓取充電器，等了很久未見吳珮均下來，伊因而上
    樓，嗣因與乙○○拉扯吳珮均，慌亂之間手機盒掉落地面，乙○○即用腳踏住，
    而伊即用力將乙○○腳移開，並未傷及乙○○云云。經查：
    （一）證人吳珮均證述：「（九十一年四月二日是否記得奶奶與媽媽發生爭吵？
          ）當天是媽媽接我回奶奶家（民生路三十一號十樓之一），要拿充電器，
          之後我跟媽媽回高峰街一二０號）‧‧‧當天拿完充電器後，就要下樓，
          但奶奶不讓我下去，於是我就到窗戶邊叫，但是奶奶就把我拉過來，後來
          媽媽上來之後，我就跟媽媽走到外面，媽媽沒有用手打奶奶，也沒有用腳
          踹奶奶，但是奶奶有打媽媽‧‧‧媽媽有跟我講今天到法院要講當天發生
          的經過，媽媽說叫我講事情的經過，媽媽沒有打奶奶，當天只有我、媽媽
          及奶奶在‧‧‧媽媽不會對奶奶兇。媽媽比較可憐。媽媽沒有跟我講打架
          事情要如何說‧‧‧我沒有說謊話。」等語（本院卷第一九頁）。
    （二）證人洪啟嘉證述：「我當時人在十樓之四，我有看到後半段，我有聽到被
          告大聲講話，內容是說男朋友是檢察官，不像妳兒子沒有用，我聽到聲音
          就出來看，看到著吳珮均先跑出來，之後被告就跑出來，在出來時被告順
          手將鐵門帶上，帶上時剛好夾到乙○○的腳，乙○○就說好痛，當時被告
          還講痛死活該，我沒有看到被告打乙○○，也沒有看到被告拉乙○○的頭
          髮，也沒有看到乙○○用手打被告，也沒有看到被告用腳踹乙○○。被告
          和她女兒事後是坐電梯下樓。當時還有陳明如（她是在裡面奉茶）在場，
          十樓之四是佛堂，陳明如是在佛堂奉茶，我在裡面奉香。」等語（本院卷
          第二○頁）；另證人陳明如亦證稱：「我當時在（十樓之四）奉茶，聽到
          外面很大聲，我有聽到被告說她男朋友是檢察官，不像妳兒子沒有用，我
          出來看時，當時乙○○說她的腳很痛、很痛我的腳會斷，我沒有看到被告
          打乙○○，但是透過玻璃窗有看到被告踼門，至於有沒有踼到乙○○我不
          太清楚，被告和她女兒是坐電梯下去。」等語（本院卷第二一頁）。
    （三）此外，告訴人乙○○確因上開與被告甲○○間之糾紛，因被告關閉鐵門之
          際，而受有右拇趾瓣狀創其兩邊各○‧四、○‧五公分及右膝青腫（五×
          三‧五公分）之傷勢，此有診斷書一紙附卷可稽（警卷第四頁）。
    （四）綜上所述，本院參酌證人洪啟嘉證述吳珮均係先於被告甲○○離開民生路
          三十一號十樓之一，是吳珮均自無法得知告訴人乙○○嗣後遭鐵門夾傷之
          事實，而被告甲○○因急欲與吳珮均離開，而疏未注意在關閉鐵門時，夾
          傷告訴人乙○○，亦經證人洪啟嘉證述明確，又乙○○所受之傷害，復有
          診斷書一紙為證等情，認為告訴人前揭傷勢，確係被告應注意、能注意而
          疏未注意關閉鐵門致夾傷告訴人乙○○，故被告過失傷害之犯行，堪以認
          定，被告前開辯解，尚不足採。
二、核被告所為，係犯刑法第二百八十四條第一項前段過失傷害人罪。公訴人雖依告
    訴人乙○○之指訴及前開診斷書為據，而認被告有掌摑、並用高跟鞋踹踢乙○○
    之事實。惟依前述證人所言，均無從認定被告有公訴人所指之傷害犯行；另證人
    丙○○雖證稱：當時有看到被告用腳踹告訴人云云，惟亦證述：發生爭執時僅其
    三人在現場，吳珮均在房間內，被告是自己一個人坐電梯下去等語（本院卷第二
    九、三○頁）。姑不論上揭證人均證述未看見被告掌摑告訴人之情事，而依告訴
    人提出診斷書所載之內容，亦無告訴人臉頰受傷之記載，是亦無從認定被告有掌
    摑告訴人之行為；其次，證人丙○○證稱當時僅有其三人在場，亦與吳珮均前開
    證詞有出入，又其陳述僅見被告一人坐電梯下樓等情，又與證人洪啟嘉、陳明如
    證述被告是與吳珮均一起坐電梯下樓情節有違；告訴人雖又陳稱：被告在當天下
    午上樓二次，第一次未帶走吳珮均，而二人發生爭執，告訴人因而受傷即為第一
    次，丙○○看到的即為第一次，第二次被告才帶走吳珮均，而帶走時證人（包括
    洪啟嘉、陳明如、陳明文）均不在場云云（本院卷第三○頁）。惟告訴人此部分
    陳述，與上開證人洪啟嘉、陳明如之證述均不相符，是本院認為證人丙○○之證
    詞，不足據為判決之基礎。公訴人漏未斟酌此點，而認被告係犯同法第二百七十
    七條第一項之傷害罪，尚有未洽，惟其起訴之社會基本事實同一，本院自應審理
    ，並變更其起訴法條。爰審酌被告並無前科紀錄，素行良好，有臺灣高等法院被
    告全國前案紀錄表在卷可稽，因與告訴人之子婚姻不睦，致與告訴人發生爭執，
    言詞或有不當，惟其並非故意傷害告訴人，且告訴人之傷勢尚非嚴重等一切情狀
    ，量處如主文所示之刑，併諭知易服勞役之折算標準。
三、據上論斷，依刑事訴訟法第二百九十九條第一項前段、第三百條，刑法第二百八
    十四條第一項前段、第四十二條第二項，罰金罰鍰提高標準條例第一條前段、第
    二條，判決如主文。
本案經檢察官林慧美到庭執行職務。
中      華      民      國      九十一      年      十一    月    四    日
                                  臺灣高雄地方法院刑事第三庭
                                      法  官    吳為平
右正本證明與原本無異。
如不服本判決，應於判決送達後十日內，向本院提出上訴狀。
                                      書記官    曾秀鳳
中      華      民      國      九十一      年      十一    月    六    日
